ACORDAO-COMPLETO-2358983

ACÓRDÃO DE RELAÇÃO

ACÓRDÃO DE RELAÇÃO 1756/2019 ATA 28/2019 - PLENÁRIO

Acórdão 1756/2019-TCU-Plenário
	Trata-se de processo de monitoramento do Acórdão 564/2018-TCU-Plenário (TC Processo 024.883/2017-4) , exarado em processo de fiscalização realizada pela então Secretaria de Controle Externo no Estado de Santa Catarina (Secex-SC) para avaliar, no âmbito de Fiscalização de Orientação Centralizada (FOC) coordenada pela então Secretaria de Controle Externo no Estado de Mato Grosso do Sul (Secex-MS) , a conformidade da execução do Programa Nacional de Crédito Fundiário (PNCF) no Estado de Santa Catarina.	
	Considerando que a Secretaria de Estado da Agricultura, da Pesca e do Desenvolvimento Rural de Santa Catarina instaurou procedimentos administrativos para apurar as irregularidades nas declarações de elegibilidade dos beneficiários identificadas na fiscalização, para todos os casos em que se exigia tal providência (subitem 9.1 do acórdão) ; 
considerando que, em relação à determinação para que o órgão fiscalizasse as propriedades nas quais se detectou vínculo de beneficiários com o serviço público, como ocupação principal, ou os contratos foram considerados regulares e as propriedades consideradas em uso e em exploração econômica, conforme objetivos do PNCF, ou houve aprovação de assunção de dívida (subitem 9.2 do acórdão) ;
considerando que o órgão disponibilizou na internet documentos relativos ao PNCF, como, por exemplo, manuais, formulários, situação das propostas do PNCF e de assunção de dívidas e plano operativo 2018-2019 (subitem 9.3 do acórdão) ;
considerando que o Ministério da Agricultura, Pecuária e Abastecimento deverá verificar, complementarmente, situações de concessão de bônus a beneficiários na data de quitação, assim como os procedimentos a serem adotados para eventuais ressarcimentos à conta do Fundo de Terras e da Reforma Agrária; e
considerando, por fim, que o presente monitoramento revelou aparente ilegalidade do contrato de financiamento em nome de Gilson Carlos de Bona, em descompasso com o disposto no art. 4º, IV, da Lei Complementar 93/1998, por se tratar de ocupante de cargo público militar, o que requer do órgão reavaliação do caso;
os ministros do Tribunal de Contas da União, reunidos em sessão de Plenário, ACORDAM, por unanimidade, de acordo com os pareceres uniformes emitidos pela Secretaria de Controle Externo da Agricultura e do Meio Ambiente, e com fundamento no disposto no art. 43, inciso I, da Lei 8.443/1992, c/c o art. 250, inciso II, do Regimento Interno, arts. 2º, 3º e 8º, da Resolução TCU 265/2014, em:
	a) considerar cumpridas as determinações contidas nos subitens 1.8.1, 1.8.2 e 1.8.3, do Acórdão 564/2018-TCU-Plenário;
	b) considerar em implementação a recomendação a que se refere o subitem 1.9 do Acórdão 564/2018-TCU-Plenário;
	c) expedir as determinações a seguir;
	d) dar ciência desta deliberação à Secretaria de Estado da Agricultura, da Pesca e do Desenvolvimento Rural de Santa Catarina e à Secretaria de Agricultura Familiar e Cooperativismo do Ministério da Agricultura, Pecuária e Abastecimento; e
	e) apensar o processo ao TC Processo 024.883/2017-4, com amparo no disposto no art. 5º, inciso II, da Portaria-Segecex 27, de 19 de outubro de 2009.
1. Processo TC-Processo 008.193/2019-3 (MONITORAMENTO) 
	1.1. Classe de Assunto: VII.
	1.2. Unidades: Ministério da Agricultura, Pecuária e Abastecimento e Secretaria de Estado da Agricultura, da Pesca e do Desenvolvimento Rural de Santa Catarina.
	1.3. Relatora: ministra Ana Arraes.
	1.4. Representante do Ministério Público: não atuou.
	1.5. Unidade Técnica: Secretaria de Controle Externo da Agricultura e do Meio Ambiente -  SecexAgroAmbiental.
	1.6. Representação legal: não há.
	1.7. determinar ao Ministério da Agricultura, Pecuária e Abastecimento que envie ao Tribunal, no prazo de 180 (cento e oitenta) dias, a conclusão das ações de acompanhamento do Acórdão 564/2018-TCU-Plenário, e, em especial, as que se referem:
	1.7.1. à regularidade de bônus concedidos, quando da quitação da dívida, a beneficiários que infringem condição de elegibilidade prevista na Lei Complementar 93/1998, e aos procedimentos adotados para sua eventual devolução à conta do Fundo de Terras e da Reforma Agrária, em atenção à Informação 69/2016/CONJUR/MDA/CGU/AGU, de 25/4/2016; e
	1.7.2. à regularidade do contrato de financiamento em nome de Gilson Carlos de Bona (CPF XXX.923.049-XX) junto ao PNCF, ante o indício de descumprimento da condição de elegibilidade prevista no art. 4º, inciso IV, da Lei Complementar 93/1998;
	1.8. determinar à Secretaria de Controle Externo da Agricultura e do Meio Ambiente – SecexAgroAmbiental que monitore o cumprimento desta deliberação.

ANA ARRAES

não há.

Não atuou.

MONITORAMENTO (MON)